# Quantidade de radares por limite de velocidade  
Esse *script* foi criado apenas para gerar um gráfico incluído no relatório.  

## Bibliotecas  
Foram utilizadas as seguintes bibliotecas:  
```{r}
library('readxl') 
library('tidyverse')
library('onsvplot') # usar o tema de gráfico do onsv

```  
## Construção do gráfico  
Primeiramente foi importado os dados sobre os radares.  
```{r}
radar_velo <- read_xlsx("/home/silvana/Downloads/INDICADORES_RADARES_VELOCIDADE_UF (indicador velocidade, infrações, mortalidade)).xlsx", sheet = 2)
```  
E então foi feito o gráfico de barras para representar a quantidade de radares por cada limite de velocidade.  
```{r, warning=FALSE}
filter(radar_velo, VelocidadeNominal != 0 & TipoMedidor == "Fixo")%>% 
  ggplot(aes(x = VelocidadeNominal))+
  geom_bar(color = "orange", fill = "orange")+
  scale_x_continuous(limits = c(20,130),
                     breaks = seq(30,120,10))+
  labs(x = "Velocidade limite em km/h",
       y = "Quantidade de radares",
       title = "Radares e limite de velocidade")+
  theme_onsv()+
  theme(axis.title = element_text(size = 18))+
  theme(axis.text.x = element_text(size = 15),
        axis.text.y = element_text(size = 15)) 
```  




